# 上级拨入资金

提问人：bestxulin 时间：2013-02-16 22:53:36
“上级拨入资金”这个科目是否目前还在用啊？财务报表中有可能列示这个科目吗？

回答人：chenyiwei
如果公司设置分公司，则实务中该科目还是经常用到的。只是在编制整个法人主体的财务报表时需要与总机构账上的“拨付所属资金”抵销干净。

提问人：bestxulin 时间：2013-02-19 12:44:15
如果分公司单独出审计报告的话，上级拨入资金能否在会计报表中列示？

回答人：chenyiwei
可以。在“编制基础”或者“重要会计政策和会计估计”部分中单独说明上级拨入资金的金额确定方法以及列报方式。